【裁判字號】    97,抗,55
【裁判日期】    970303
【裁判案由】    本票裁定
【裁判全文】
臺灣板橋地方法院民事裁定          97年度抗字第55號
抗  告  人  乙○○
相  對  人  板信商業銀行股份有限公司
法定代理人  甲○○
上列當事人間本票裁定事件，抗告人對於民國96年8月31日本院
96年度票字第10209號裁定提起抗告，本院裁定如下：
    主  文
抗告駁回。
抗告程序費用由抗告人負擔。
    理  由
一、按執票人向本票發票人行使追索權時，得聲請法院裁定後強
    制執行。票據法第123 條定有明文。又本票執票人依上開法
    條之規定，聲請法院裁定及抗告法院之裁定，僅依非訟事件
    程序，以審查強制執行許可與否，並無確定實體上法律關係
    存否之效力，如發票人就票據債務之存否有爭執時，應由發
    票人提起確認之訴，以資解決（最高法院56年臺抗字第71 4
    號、57年臺抗字第76號判例意旨參照）。
二、本件相對人主張：伊執有抗告人為發票人，如原裁定（即本
    院96年度票字第102093號裁定）所示之本票1 紙，內載金額
    新臺幣300,000 元，到期日民國96年5 月11日，詎經提示後
    尚有如原裁定主文所示之本金及利息未獲清償，依票據法第
    123 條聲請裁定許可強制執行等情，已據提出本票影本1紙
    為證，原裁定予以准許，即無不合。
三、抗告意旨略以：本票發票人經為免除作成拒絕證書之記載時
    ，執票人得不請求作成拒絕證書，而行使追索權，然執票人
    在行使追索權前，仍應於所定期限內為付款之提示，本件執
    票人於到期日並未向抗告人為提示及催討，卷內亦無提及催
    討之證據，其徒託空言，實不足採信，原審不查而以96年度
    票字第10209號裁定准相對人強制執行之聲請，實非適法，
    為此提起抗告，求予廢棄原裁定云云。
四、按「匯票上雖有免除作成拒絕證書之記載，執票人仍應於所
    定期限內，為承兌或付款之提示，但對於執票人主張未為提
    示者，應負舉證之責。」票據法第95條定有明文。是抗告人
    既主張相對人未曾向抗告人為提示，揆諸前揭明文，抗告人
    就此部分事實，應負舉證之責任，惟抗告人就此部分主張之
    事實，並未提出任何證據證明之，殊乏依據，洵無可採。從
    而，本件非訟程序因不得加以審究，仍應為許可強制執行之
    裁定。
五、據上論結，本件抗告為無理由，依非訟事件法第44條第1項
    、第46條、第21條第2 項，民事訴訟法第495 條之1 第1 項
    、第449 條第1 項、第78條，裁定如主文。
中    華    民    國    97    年    3    月    3    日
                  民事第二庭  審判長法  官  蕭胤瑮
                                    法  官  連士綱
                                    法  官  許麗華
以上正本係照原本作成。
本裁定不得抗告。
中    華   民    國     97    年    3    月    4    日
                                    書記官  蕭佩宜


司法院資訊處製作；財團法人民間司法改革基金會備份。
